Config:
  hfst:
    Gen: ../../../src/generator-gt-norm.hfst
    Morph: ../../../src/analyser-gt-norm.hfst
  xerox:
    Gen: ../../../src/generator-gt-norm.xfst
    Morph: ../../../src/analyser-gt-norm.xfst
    App: lookup

Tests:

# todo:
# Proofread the gold standard (below)
# Then: run analyser, then correct. 


  Noun - stuuˊl â-stem: # Noun 'kaulaliina' - full paradigm
     stuuˊl+N+Sg+Nom: stuuˊl
     stuuˊl+N+Sg+Gen: stuuˊl
     stuuˊl+N+Sg+Acc: stuuˊl
     stuuˊl+N+Sg+Ill: stooula
     stuuˊl+N+Sg+Loc: stuuˊlest
     stuuˊl+N+Sg+Com: stuuˊlin
     stuuˊl+N+Ess: stuuˊlen
     stuuˊl+N+Par: stuuˊled
     stuuˊl+N+Sg+Abe: stuuˊltää
     stuuˊl+N+Pl+Nom: stuuˊl
     stuuˊl+N+Pl+Gen: stuuˊli
     stuuˊl+N+Pl+Acc: stuuˊlid
     stuuˊl+N+Pl+Ill: stuuˊlid
     stuuˊl+N+Pl+Loc: stuuˊlin
     stuuˊl+N+Pl+Com: stuuˊlivuiˊm
     stuuˊl+N+Pl+Abe: stuuˊlitää
     